【裁判字號】    97,交訴,71
【裁判日期】    980922
【裁判案由】    公共危險等
【裁判全文】
臺灣雲林地方法院刑事判決              97年度交訴字第71號
公  訴  人  臺灣雲林地方法院檢察署檢察官
被      告  甲○○
            丁○○
上列被告因公共危險等案件，經檢察官提起公訴（97年度偵字第
5285號），本院判決如下：
    主  文
甲○○因過失致人於死，處有期徒刑壹年。又服用酒類，不能安
全駕駛動力交通工具而駕駛，累犯，處有期徒刑柒月。又駕駛動
力交通工具肇事，致人死傷而逃逸，累犯，處有期徒刑柒月。應
執行有期徒刑貳年。緩刑伍年。
丁○○因過失致人於死，處有期徒刑捌月。又服用酒類，不能安
全駕駛動力交通工具而駕駛，處有期徒刑伍月。應執行有期徒刑
拾月。緩刑貳年。
甲○○被訴過失傷害部分，公訴不受理。
    事  實
一、甲○○前因竊盜案件，經臺灣高等法院台南分院於以88年上
    易字第823 號判處有期徒刑1 年及刑前強制工作3 年，又因
    竊盜案件，經本院於以88年易字第758 號判處有期徒刑5 月
    ，上開2 罪合併定應執行有期徒刑1 年4 月確定，而於92年
    11月7 日因縮短刑期而執行完畢。甲○○於97年10月8 日晚
    間10時許，在雲林縣水林鄉○○村○○街16號住處飲用啤酒
    3 罐後，已達不能安全駕駛之狀態，猶駕駛車牌號碼7863－
    UJ號自小貨車，沿雲林縣水林鄉○○路由東往西方向行駛，
    於同日晚間10時54分許，行經上開路段之水林35號電桿前，
    原亦應注意車前狀況，隨時採取必要之安全措施，且依當時
    天候晴，夜間有照明，柏油路面乾燥、無缺陷、無障礙物，
    視距良好，並無不能注意之情事，竟疏未注意車前狀況，適
    丁○○於同日晚間6 時許，在雲林縣水林鄉○○村○○○○
    路水林35號電桿附近某處，飲用藥酒半杯及啤酒2 杯後，而
    於同日晚間10時許，已達不能安全駕駛之狀態，竟騎乘車牌
    號碼MBA －608 號重機車，搭載劉文壇沿雲林縣水林鄉○○
    路自東往西行經該處，原亦應注意兩車併行之間隔，隨時採
    取必要之安全措施，當時無不能注意之情形，甲○○所駕駛
    7863－UJ號自小貨車右前車頭與MBA －608 號重機車左側車
    身發生撞擊，致丁○○及劉文壇人車倒地，丁○○因之受有
    左側腓骨骨折、左膝撕裂傷、頸部挫傷及臉部擦傷之傷害而
    送醫急救，經抽取丁○○血液送驗，其酒精濃度測定值達
    119mg/dL（換算呼氣檢測值為每公升0.595 毫克）；劉文壇
    亦因之受有頭部外傷及肋骨骨折等傷害，經送醫急救無效，
    而於97年10月19日上午9 時6 分許，在劉文壇位於雲林縣水
    林鄉○○村○○路50號住處，因多重器官衰竭死亡。甲○○
    於肇事後，竟未下車查看即起意逃離現場，嗣經警循線至甲○○位於上開東陽街16號住處，發現其肇事時所駕駛之上開
    自小貨車而查獲，並於97年10月9 日凌晨1 時9 分許，對甲○○施以酒精濃度測試，測得呼氣酒精濃度為每公升0.57
    毫克。又丁○○於肇事後經送醫急救後，在未被有偵查犯罪
    職權之機關或公務員知悉前，即於案發翌日（9 日）經警方
    人員進行訪談時，承認其為機車駕駛人，因而自首接受裁判
    。
二、案經丁○○訴由雲林縣警察局北港分局報告臺灣雲林地方法
    院檢察署檢察官偵查起訴。
    理  由
壹、關於證據能力部分：
  (一)按被告以外之人於審判外之言詞或書面陳述，除法律有規定
    者外，不得作為證據，刑事訴訟法第159 條第1 項定有明文
    。惟被告以外之人於偵查中向檢察官所為之陳述，除顯有不
    可信之情況者外，得為證據；被告以外之人於審判外之陳述
    ，雖不符刑事訴訟法第159 條之1 至第159 條之4 規定得為
    證據之情形，而經當事人於審判程序同意作為證據，法院審
    酌該言詞陳述或書面陳述作成時之情況，認為適當者，亦得
    為證據，刑事訴訟法第159 條之1 第2 項及第159 條之5 第
    1 項分別定有明定。
  (二)經查被害人劉文壇家屬丙○○、乙○○於警詢中之陳述、雲
    林縣警察局北港分局交通小隊警員蔡豐守、雲林縣消防局第
    三大隊北港分隊消防隊員蔡健鴻、蔡壹淵於偵查中之證述、
    告訴人丁○○於警詢及偵查中之陳述（對於被告甲○○而言
    ），甲○○於警詢及偵查中之陳述（對於被告丁○○而言）
    ，與道路交通事故現場圖、道路交通事故調查報告表(一)、(二)
    、被告甲○○之刑法第185 條之3 案件測試觀察紀錄表、酒
    精測定紀錄表、被告丁○○於財團法人中國醫藥大學北港附
    設醫院之藥物血中濃度檢驗單、中國醫藥大學北港附設醫院
    診字第0971000335號診斷證明書、雲林縣警察局北港分局道
    路交通事故肇事人自首情形記錄表、被告甲○○及被告丁○○之違規舉發通知單、97年10月10日之勘驗現場筆錄、蔡豐
    守於偵查中所繪之現場示意圖、MBA-608 號重機車車籍資料
    、臺灣雲林地方法院檢察署97年10月19日相驗筆錄、相驗屍
    體證明書、檢驗報告書各1 份等，雖均屬被告甲○○、丁○○本人以外之人於審判外之言詞或書面陳述，然經被告2 人
    與檢察官同意作為證據使用，復經本院審酌該言詞或書面陳
    述作成時之情況，亦無不當或有何顯不可信之情形，依上規
    定，應認具有證據能力，得作為本件證據使用。
貳、有罪部分：
一、被告甲○○之部分：
  (一)上開犯罪事實，均業據被告甲○○於本院審理時坦承不諱，
    核與被害人劉文壇家屬丙○○、乙○○於97年10月19日警詢
    時之陳述（相驗卷第16頁至第18頁、第49頁）、告訴人丁○○於97年10月9 日之道路交通事故訪談記錄表之陳述、97年
    10月10日警詢與97年10月27日檢察官訊問時之指述（警卷第
    4 頁，偵卷第15頁至第17頁、第32頁至第33頁）、雲林縣警
    察局北港分局交通小隊警員蔡豐守於97年10月30日、雲林縣
    消防局第三大隊北港分隊消防隊員蔡健鴻、蔡壹淵於97年11
    月3 日檢察官訊問時證述（偵卷第52頁至第53頁、第60頁至
    第62頁）情節大致相符，並有道路交通事故現場圖（警卷第
    5 頁）、道路交通事故調查報告表(一)、(二)（警卷第6 頁至第
    7 頁）、被告甲○○之刑法第185 條之3 案件測試觀察紀錄
    表（警卷第8 頁）、被告甲○○之酒精測定紀錄表（警卷第
    9 頁）、違規舉發通知單（相驗卷第35頁）、97年10月10日
    之勘驗現場筆錄（偵卷第9 頁）、蔡豐守於偵查中所繪之現
    場示意圖（偵卷第54頁）、MBA-608 號重機車車籍資料（偵
    卷第63頁）各1 份與現場及勘驗照片共照片56張（警卷第12
    至第18頁，偵卷第18頁至第28頁）可為佐證，足認被告甲○○所為自白與事實相符，足以採信，其所犯醉態駕駛罪、肇
    事逃逸罪等，均足以認定。
  (二)而被害人劉文壇因本件車禍受有頭部外傷、肋骨骨折等傷害
    ，經送醫急救無效，仍於97年10月19日上午9 時6 分許，在
    劉文壇位於雲林縣水林鄉○○村○○路50號住處，因多重器
    官衰竭死亡，此有臺灣雲林地方法院檢察署97年10月19日相
    驗筆錄、相驗屍體證明書、檢驗報告書各1 份，與相驗照片
    10張（相驗卷第45頁至第50頁、第52頁至第66頁）附卷可稽
    。
  (三)按汽車駕駛時，駕駛人應注意車前狀況，並隨時採取必要之
    安全措施；又汽車駕駛人有飲用酒類或其他類似物後其吐氣
    所含酒精濃度超過每公升0.25毫克或血液中酒精濃度超過百
    分之0.05以上，不得駕車，道路交通安全規則第94條第3項
    、第114 條第2 款分別定有明文。被告甲○○為汽車駕駛人
    ，其酒後不應駕車，然其經呼氣測試酒測值已達0.57MG/L，
    又駕駛行經上開地點，自應注意上開道路交通安全規則之規
    定，且肇事當時天候晴，夜間有照明，柏油路面乾燥、無缺
    陷、無障礙物，視距良好等情，有上開道路交通事故調查報
    告表在卷可參，則依當時情形，被告甲○○並無不能注意之
    情事，竟疏未注意，肇致本件車禍，自屬有過失。又被害人
    劉文壇確因本件車禍而死亡，被告甲○○之過失行為與被害
    人劉文壇之死亡間有相當因果關係，是被告甲○○過失致人
    於死部分，亦堪以認定。
  (四)從而，本件事證明確，被告甲○○上開犯行，均足以認定，
    應依法論科。
二、被告丁○○之部分：
    訊據被告丁○○固坦承於97年10月8 日晚間6 時許，在雲林
    縣水林鄉○○村○○○○路水林35號電桿附近某處，飲用藥
    酒半杯及啤酒2 杯後，並於同日晚間10時許，與劉文壇一同
    騎乘車牌號碼文MBA －608 號重機車，沿雲林縣水林鄉○○
    路自東往西行駛而行經上開路段之水林35號電桿前，遭甲○○所駕駛車牌號碼7863－UJ號自小貨車自後方追撞，致其2
    人人車倒地，丁○○本人受有左側腓骨骨折、左膝撕裂傷、
    頸部挫傷及臉部擦傷之傷害而送醫急救等事實，惟否認有何
    醉態駕駛或過失致死之犯行，並辯稱：其案發當時意識不清
    晰，不知道到底是誰騎乘機車，回想當時其已經酒醉，所以
    劉文壇可能沒有讓其騎車，後來是因上開機車為其所有，才
    說是其騎車搭載劉文壇云云。經查：
  (一)被告丁○○於97年10月8 日晚間6 時許，在雲林縣水林鄉○○村○○○○路水林35號電桿附近某處，飲用藥酒半杯及啤
    酒2 杯後，並於同日晚間10時許，與劉文壇一同騎乘車牌號
    碼MBA －608 號重機車，沿雲林縣水林鄉○○路自東往西行
    駛而行經上開路段之水林35號電桿前，甲○○所駕駛7863－
    UJ號自小貨車右前車頭與MBA －608 號重機車左側車身發生
    撞擊，致丁○○及劉文壇人車倒地，丁○○因之受有左側腓
    骨骨折、左膝撕裂傷、頸部挫傷及臉部擦傷之傷害而送醫急
    救，經抽取丁○○血液送驗，其酒精濃度測定值達119mg/dL
    （換算呼氣檢測值為每公升0.595 毫克）；劉文壇亦因之受
    有頭部外傷及肋骨骨折等傷害，經送醫急救無效，嗣於97年
    10月19日上午9 時6 分許，在劉文壇位於雲林縣水林鄉○○
    村○○路50號住處，因多重器官衰竭死亡。又丁○○於肇事
    經送醫急救後，於警方於案發翌日（9 日）進行訪談時，承
    認其有飲酒，並為機車駕駛人等情，此有被害人劉文壇家屬
    丙○○於97年10月19日警詢時之陳述、乙○○於97年10月19
    日檢察官訊問時之陳述（相驗卷第16頁至第18頁、第49頁）
    、雲林縣警察局北港分局交通小隊警員蔡豐守於97年10月30
    日、雲林縣消防局第三大隊北港分隊消防隊員蔡健鴻、蔡壹
    淵於97年11月3 日檢察官訊問時證述（偵卷第52頁至第53頁
    、第60頁至第62頁）甚詳，並有道路交通事故現場圖（警卷
    第5 頁）、道路交通事故調查報告表(一)、(二)（警卷第6 頁至
    第7 頁）、被告甲○○之刑法第185 條之3 案件測試觀察紀
    錄表（警卷第8 頁）、被告甲○○之酒精測定紀錄表（警卷
    第9 頁）、被告丁○○於財團法人中國醫藥大學北港附設醫
    院之藥物血中濃度檢驗單（警卷第11頁）、中國醫藥大學北
    港附設醫院診字第097100 0335 號診斷證明書（警卷第21頁
    ）、雲林縣警察局北港分局道路交通事故肇事人自首情形記
    錄表（相驗卷第19頁）各1 份、違規舉發通知單2 份（相驗
    卷第35頁、第36頁）、97年10月10日之勘驗現場筆錄（偵卷
    第9 頁）、蔡豐守於偵查中所繪之現場示意圖（偵卷第54頁
    ）、MBA-608 號重機車車籍資料（偵卷第63頁）各1 份、現
    場及勘驗照片共56張（警卷第12至第18頁、偵卷第28頁至第
    30頁）、臺灣雲林地方法院檢察署97年10月19日相驗筆錄、
    相驗屍體證明書、檢驗報告書各1 份，與相驗照片10張（相
    驗卷第45頁至第50頁、第52頁至第66頁）可為佐證，復為被
    告丁○○所承認，是該部分事實可以認定。
  (二)雖被告丁○○以辯稱：其案發當時意識不清晰，不知由何人
    騎乘機車，後來僅因機車為其所有，才說是其騎車搭載劉文
    壇云云。惟查：
    1.證人即雲林縣警察局北港分局交通小隊警員蔡豐守於97年
      10月30日之檢察官訊問時：「（問：丁○○當時神智清醒
      嗎？）清醒，他說他有點頭暈，我問他說，我說什麼，他
      說他聽得懂，所以我才製作筆錄。」、「他剛開始支支吾
      吾一下說有，一下說沒有，我後來問他說到底是不是你駕
      駛的，他才說我騎機車要回家泡茶。」等語（偵卷第53頁
      ）；另證人即雲林縣消防局第三大隊北港分隊消防隊員蔡
      壹淵於97年11月3 日檢察官訊問時亦稱：「（問：丁○○
      當時神智清醒嗎？）應該算是可以，且在車上我們有詢問
      他那裡疼痛，及過去的病史，他都可以回答。」等語（第
      61頁），證人均證述被告丁○○當時精神狀況尚可，且由
      被告丁○○當時可以表示疼痛、聽得懂問題與回答過去的
      病史情形，顯見其問答同時，意識應為清晰，是其所辯稱
      案發當時意識不清晰云云，應不足採，而應以被告丁○○
      第一時間所稱：案發當時係由其騎乘機車搭載劉文壇，要
      回家泡茶等語，較可採信。其次，若被告丁○○與劉文壇
      當時是要到被告丁○○家泡茶，上開機車亦為丁○○所有
      ，此有MBA-608 號重機車車籍資料可佐（偵卷第63頁），
      應係被告丁○○騎乘機車返家，方屬合理。
    2.再者，衡情因機車駕駛人騎乘機車時會握著把手，所以車
      禍事故發生時會握著把手一同滑行，有時機車倒地時，駕
      駛人的腳還會被機車夾住，經驗上會距離機車位置較近處
      ，而後座乘客因為缺乏支撐力量，所以車禍發生直接撞擊
      後，會落在距離機車較遠處。而證人蔡豐守於上開檢察官
      訊問時證稱：「丁○○位於倒地機車的西側，大約50公分
      到1 公尺處，機車往西側7.2 公尺有劉文壇的血跡，就是
      現場圖中有一塊紅色的地方。〈另繪示意圖〉」（偵卷第
      52 頁 、第54頁）、證人蔡壹淵於上開檢察官訊問時亦稱
      ：「〈提示現場圖及蔡豐守所繪示意圖〉（問：丁○○、
      劉文壇於車禍現場位置是否正確？）正確。」等語（偵卷
      第61頁），亦可認為案發當時，上開機車係由事故發生後
      距離機車較近之被告丁○○所騎乘，搭載離機車距離較遠
      之劉文壇為可採。
    3.雖同案被告甲○○於98年9 月8 日本院審理時證稱：「我
      去北港吃點心要回去，她跟劉文壇，車是劉文壇騎的，不
      是她騎的，我朋友有跟我說過，她在那間小吃部可能有喝
      酒，所以騎車騎歪歪的，我開車要回去水林，我人受驚已
      經閃到對面車道，對面車道就是在下去就是盡頭了，他就
      從我前面車輪斜撞在右手邊，就是副駕駛座的前輪那邊。
      」、「（問：為何你確定當時駕駛的是劉文壇？）事後處
      理好之後，他們村莊的人之後才告訴我的。」、「（問：
      當時有目擊證人？）有。他們不敢說我叫他們來作證。」
      、「（為何當時你知道駕車的時候知道是男的？）劉文壇
      的頭髮有黏在我的車上。」等語（本院卷第99頁背面至第
      100 頁）。然同案被告甲○○於97年10月9 日、10日警詢
      時供陳：當時時速大約60-70 ㎞/h左右，只發現一團黑影
      過來，不知道是何人駕駛該機車，可能是男的騎的等語（
      警卷第3 頁、偵卷第12頁），就可知其於案發當時只見黑
      影靠近，無法「明確地」確定由何人騎乘機車，所以「推
      測是男的」。此外，丁○○於97年10月27日檢察官訊問時
      亦表示：「沒有證人，是撞我們的人說是我騎的。」等語
      （偵卷第33頁）；從而，甲○○於本院審理時證述，係事
      後由同村莊的證人告知等情，顯係傳聞，更可能僅是道聽
      塗說。又事後經勘驗甲○○駕駛車輛上有劉文壇的頭髮部
      分，衡情車禍發生撞擊，不論駕駛人或乘客，都可能有跡
      證移轉現象，是上開頭髮沾黏情形不一定是駕駛人為劉文
      壇方會產生之結果，其為後座乘客亦可能發生。是由上所
      述，均無法證實當時是劉文壇騎乘機車，反而更足證明被
      告甲○○無法確認案發當時真正騎乘機車之人，是同案被
      告甲○○上開證述，均無法為有利於被告丁○○之認定。
    4.綜上，可知被告丁○○所辯不足採信，應係被告丁○○酒
      後駕車搭載劉文壇無疑。
  (三)被告丁○○對於過失致人於死部分，應有過失存在：
    1.按汽車駕駛時，駕駛人應注意兩車併行之間隔，並隨時採
      取必要之安全措施；又汽車駕駛人有飲用酒類或其他類似
      物後其吐氣所含酒精濃度超過每公升0.25毫克或血液中酒
      精濃度超過百分之0.05以上，不得駕車，道路交通安全規
      則第94條第3 項、第114 條第2 款分別定有明文。
    2.被告丁○○為駕駛人，自應注意上開道路交通安全規則之
      規定，且肇事當時天候晴，夜間有照明，柏油路面乾燥、
      無缺陷、無障礙物，視距良好，有上開道路交通事故調查
      報告表在卷可憑，是依當時客觀情形，被告丁○○並無不
      能注意之情事。
    3.然其當時抽血檢驗酒精濃度119.0MG/DL，經換算呼氣值為
      0.595 MG/ L ，又依據同案被告甲○○於97年10月10日警
      詢時陳稱：案發當時有發現黑影過來；其有向左閃避後開
      回家等語（偵卷第12頁），又其於本院上開審理時亦稱：
      其要從北港開回水林方向有看到被告丁○○的車偏過來，
      後來就閃向左邊到水溝附近，最後撞擊是其車輛右邊前輪
      處等語（見本院卷第99頁背面至第100 頁背面），是被告
      丁○○案發當時，實際上顯然達到無法安全駕駛之狀況，
      如同案被告甲○○所述，騎乘機車發生向左偏移、不穩定
      之情形。
    4.其次，觀諸車禍發生後車牌號碼MBA －608 號重機車，及
      7863－UJ號自小貨車勘驗照片（偵卷第18頁至第27頁），
      MBA －608 號重機車遭撞擊的地方為機車左側腳踏板與引
      擎處，並非是機車正後方，因該機車後方車牌完整，並未
      有遭撞擊扭曲之情形；且7863－UJ號自小貨車撞擊點，由
      右前車身油漆掉落與右前車輪刮痕情形，顯示撞擊位置是
      由右前車頭至右前輪上方的車身處，因而本件車禍之發生
      ，並非係被告甲○○駕車，自後方追撞被告丁○○所騎乘
      之機車，而係被告甲○○酒後駕車、車速過快，未注意車
      前狀況，被告丁○○當時酒後無法安全駕駛，騎乘機車發
      生行駛不穩定之偏移情形，又疏未注意兩車併行之間隔，
      因此肇致本件車禍發生，被告丁○○自屬亦有過失。
    5.另劉文壇確因本件車禍事故發生而死亡，被告丁○○上開
      過失行為與劉文壇之死亡間，亦有相當因果關係。
  (四)是本件事證明確，被告丁○○醉態駕駛、過失致人於死犯行
    均堪以認定，應依法論科。
三、論罪科刑：
  (一)核被告甲○○所為，係犯刑法第185 條之3 之醉態駕駛罪、
    第185 條之4 肇事逃逸罪及第276 條第1 項過失致人於死罪
    。核被告丁○○所為，係犯刑法第185 條之3 之醉態駕駛罪
    及第276 條第1 項過失致人於死罪。
  (二)被告甲○○所犯上開3 罪，被告丁○○所犯上開2 罪，均犯
    意各別，行為互殊，應予分論併罰。
  (三)又被告甲○○有前述犯罪事實欄所記載之前科紀錄，此亦有
    臺灣高等法院被告前案紀錄表1 份附卷足憑，故其於受有期
    徒刑執行完畢後，5 年內故意再犯有期徒刑以上之醉態駕駛
    、肇事逃逸罪，依刑法第47條第1 項規定，均為累犯，應依
    法就該2 罪各加重其刑。
  (四)被告丁○○因車禍受傷經送醫後，於過失致死犯行未被任何
    有偵查犯罪職權之公務員發覺前，即於警方據報前往現場處
    理翌日之第1 時間，承認其為機車駕駛人，因而自首接受裁
    判，有雲林縣警察局北港分局道路交通事故肇事人自首情形
    記錄表1 份（相驗卷第19頁）在卷可參，就被告丁○○過失
    致人於死部分犯行，應依刑法第62條前段規定，減輕其刑。
    惟就醉態駕駛罪部分，被告丁○○車禍發生當日因受傷經送
    往財團法人中國醫藥大學北港附設醫院診療時，經該院以抽
    血檢驗酒精濃度為119.0MG/DL，經換算呼氣值為0.595MG/L
    ，此有該院藥物血中濃度檢驗單1 份（警卷第11頁）可憑，
    其醉態駕駛犯行即已為到場處理員警所知悉，應無上開自首
    規定之適用，附此說明。
  (五)審酌被告甲○○有事實欄所述前科紀錄，素行未佳，被告丁○○未有前科紀錄，素行良好，此有臺灣高等法院被告前案
    紀錄各1 份在卷可憑，其2 人均酒後駕車，酒精濃度分別為
    每公升0.57毫克與0.595 毫克，並因上開所述過失情形發生
    本件車禍事故，導致被害人劉文壇受傷死亡之結果，造成其
    家屬無法抹滅之傷痛，又被告甲○○於車禍肇事後開車逃離
    現場，棄被告丁○○、劉文壇於不顧，逃避其責任，並不可
    取，惟考量被告甲○○犯後坦承所有犯行，並將其所有之土
    地、房屋出售，以求與被害人劉文壇家屬和解，除強制汽車
    責任險部分外已賠償被害人家屬新臺幣（下同）150 萬元，
    有其與劉文壇家屬之和解書1 份（本院卷第69頁）可參，顯
    見其深切悔悟之意，被告丁○○雖第一時間坦承騎乘機車肇
    事犯行，然事後又表示想不起來、記不清楚等情，暨其自承
    家中有父、母親，與哥哥留下2 個小孩待其撫養等一切情狀
    ，分別量處如主文所示之刑，並各定其應執行刑。
  (六)按刑法第74條第2 款（按：現行法同條第1 項第2 款）所稱
    「5 年以內」未曾受有期徒刑以上刑之宣告，應以後案宣示
    判決之時，而非以後案犯罪之時，為其認定之基準；即後案
    「宣示判決時」既已逾前案有期徒刑執行完畢或赦免後5 年
    以上，雖後案為累犯，但累犯成立之要件與宣告緩刑之前提
    要件（即刑法第74條第1 款、第2 款所示之情形，按：現行
    法同條第1 項第1 款、第2 款）本不相同，且法律亦無限制
    累犯不得宣告緩刑之規定。故成立累犯者，若符合緩刑之前
    提要件，經審酌後，認其所宣告之刑以暫不執行為適當者，
    仍非不得宣告緩刑，最高法院92年第18次刑事庭會議決議參
    照。
  (七)是本院斟酌被告甲○○雖於88年間曾因故意犯罪受有期徒刑
    以上刑之宣告，並於92年11月7 日縮短刑期而執行完畢，構
    成累犯，然至本件判決宣示時已超過5 年，其間並未受其他
    有期徒刑以上刑之宣告，又其犯後坦承全部犯行，態度良好
    ，並與被害人家屬達成和解，已賠償被害人家屬150 萬元，
    顯見其深切悔悟之意；而被告丁○○未有犯罪之前科紀錄，
    素行良好，亦因此車禍事件受傷，堪信其等均係因一時失慮
    、疏忽，致罹刑典，經此偵、審程序之教訓，當能知所警惕
    ，信無再犯之虞，本院以為所宣告之刑均以暫不執行為適當
    ，就被告甲○○、被告丁○○分別依刑法第74條第1 項第2
    款、第1 款之規定，各宣告緩刑5 年、緩刑2 年，以啟自新
    。
、公訴不受理部分：
一、公訴意旨略以：被告甲○○於97年10月8 日晚間10時許，在
    雲林縣水林鄉○○村○○街16號住處飲用啤酒3 罐後，已達
    不能安全駕駛之狀態，猶駕駛車牌號碼7863－UJ號自小貨車
    ，沿雲林縣水林鄉○○路由東往西方向行駛，於同日晚間10
    時54分許，行經上開路段之水林35號電桿前，原亦應注意車
    前狀況，隨時採取必要之安全措施，且依當時天候晴，夜間
    有照明，柏油路面乾燥、無缺陷、無障礙物，視距良好，並
    無不能注意之情事，竟疏未注意車前狀況，適告訴人丁○○
    於同日晚間10時許，騎乘車牌號碼MBA －608 號重機車，搭
    載劉文壇沿雲林縣水林鄉○○路自東往西行經該處，7863－
    UJ號自小貨車自後追撞MBA －608 號重機車，致丁○○及劉
    文壇（劉文壇部分詳前述）人車倒地，丁○○因而受有左側
    腓骨骨折、左膝撕裂傷、頸部挫傷及臉部擦傷等傷害，因認
    被告甲○○涉犯刑法第284 條第1 項前段之過失傷害罪嫌。
二、按告訴乃論之罪，告訴人於第一審辯論終結前得撤回其告訴
    ，又告訴經撤回者，應諭知不受理之判決，並得不經言詞辯
    論為之，刑事訴訟法第238 條第1 項、第303 條第3 款、第
    307 條分別定有明文。
三、查本件告訴人丁○○告訴被告甲○○過失傷害案件，檢察官
    起訴書認係觸犯刑法第284 條第1 項前段之過失傷害罪嫌，
    依同法第287 條前段之規定，須告訴乃論。茲據告訴於98年
    9 月8 日本院審理時當庭撤回告訴，有該次審理筆錄及刑事
    陳報狀、和解書與附件等（本院卷第86頁至第90頁、第99頁
    ）在卷可稽，依照首開說明，應諭知該部分公訴不受理。
肆、據上論斷，應依刑事訴訟法第299 條第1 項前段、第303 條
    第3 款，刑法第185 條之3 、第185 條之4 、第276 條第1
    項、第47條第1 項、第51條第5 款、第62條前段、第74條第
    1 項第1 款、第2 款，刑法施行法第1 條之1 ，判決如主文
    。
本案經檢察官陳詠薇到庭執行職務
中    華    民    國    98    年    9     月    22    日
            刑事第三庭    審判長法  官  林輝煌
                                法  官  張文俊
                                法  官  蕭雅毓
以上正本證明與原本無異。
如不服本判決應於收受判決後10日內向本院提出上訴書狀，並應
敘述具體理由；其未敘述上訴理由者，應於上訴期間屆滿後20日
內向本院補提理由書（均須按他造當事人之人數附繕本）。「切
勿逕送上級法院」。
                                書記官  鍾宜津
中    華    民    國    98    年    9     月    22    日
附錄論罪科刑條文全文：
中華民國刑法第185條之3
服用毒品、麻醉藥品、酒類或其他相類之物，不能安全駕駛動力
交通工具而駕駛者，處1 年以下有期徒刑、拘役或科或併科15萬
元以下罰金。
中華民國刑法第185條之4（肇事遺棄罪）
駕駛動力交通工具肇事，致人死傷而逃逸者，處6 月以上5 年以
下有期徒刑。
中華民國刑法第276條（過失致死罪）
因過失致人於死者，處2 年以下有期徒刑、拘役或2 千元以下罰
金。
從事業務之人，因業務上之過失犯前項之罪者，處5 年以下有期
徒刑或拘役，得併科3 千元以下罰金。


司法院資訊處製作；財團法人民間司法改革基金會備份。
